# 股权比例降到 50% 以下是否可以合并

提问人：rickymost 时间：2023-06-25 09:46:28
陈老师，您好！
跟您咨询下：A集团为市属国有企业，对B证券公司持有51%股份，B公司另一股东为外资C公司，持有49%股份。董事会中，A有 3 个董事，并推荐一名独董，C公司有 2 个董事，并推荐一名独董，并且双方对各自推荐的独董不能有异议。
B公司章程规定，任何一方对注册资本每出资人民币一元即享有一份表决权，可在股东会会议上用于对由股东会决定的事项进行表决。除累积投票的表决事项外，股东会做出普通决议，应当由全体股东所持表决权的二分之一以上通过。股东会做出特别决议，应当由全体股东所持表决权的三分之二以上通过。B公司董事长由A集团提名的董事担任，副董事长由C公司提名的董事担任，总经理及财务负责人由C公司人员担任。期末由A集团进行合并。
除本章程规定XXX项所述事项的有关决议，只有经全体三分之二以上董事(或其代表）批准后方为有效，其余事项经全体二分之一以上董事（或其代表）批准后方为有效。
现B证券公司拟引入新股东D公司，D公司约定为财务战略投资，因引入D公司，导致A集团的持股比例会降到50 ％以下，合资协议不变、董事会设置不变，董事长及总经理、财务负责人不变。及D公司不安排董事及相关高级管理人员。
1 、如果D公司无股东会表决权，A集团是否可以合并B公司？
2 、如果D公司有股东会表决权，A集团是否可以合并B公司？
谢谢陈老师!

回答人：chenyiwei
如果项目组在经过谨慎的考虑后，认定在当前状况下A集团对D公司确实具有控制权的，则在考虑D公司引入投资人后是否继续保持对其控制权时，需考虑以下因素（包括但不限于以下各项）：
1 、财务投资人享有股权的比例，本企业被稀释后的剩余持股比例各为多少；财务投资人的持股比例是否显著不重大（例如低于10%）；
2 、财务投资人的相关背景：是否并不具有证券行业的相关经验；是否与另一股东C无关联方关系；
3 、新引入的投资人在投资合同中是否约定了由股东履约的对赌条款，从而其本金安全和收益有较高程度保障；
4 、收益分配是否同股同权，有无优先股、明股实债等特殊安排，是否授予财务投资人要求回售股份的权利。